【裁判字號】    98,上訴,141
【裁判日期】    980226
【裁判案由】    毒品危害防制條例
【裁判全文】
臺灣高等法院臺中分院刑事判決         98年度上訴字第141號
上  訴  人
即  被  告  甲○○
                    （現於臺灣臺中看守所羈押中）
選任辯護人  廖志堯律師
上列上訴人因毒品危害防制條例案件，不服臺灣臺中地方法院97
年度訴字第4195號中華民國 97年12月10 日第一審判決（起訴案
號：臺灣臺中地方法院檢察署97年度偵字第14876、16473號），
提起上訴，本院判決如下：
    主  文
原判決撤銷。
甲○○犯如附表(二)所示之罪，均累犯，各處如附表(二)所示之刑。
應執行有期徒刑拾捌年；扣案如附表(三)編號之物沒收銷燬之，
其餘附表(三)編號至編號之物沒收；犯罪所得合計新臺幣柒仟
伍佰元沒收（其中附表(二)編號、編號犯罪所得各新臺幣壹仟
元部分，與不詳成年男子連帶沒收），如全部或一部不能沒收時
，以其財產抵償之。
    犯罪事實
一、甲○○（綽號：姐仔）曾因違反毒品危害防制條例案件，經
    臺灣臺中地方法院以 95年度訴緝字第573號、95年度訴緝字
    第574號分別判處有期徒刑 1年2月及10月，嗣經減刑併定應
    執行有期徒刑11月確定，甫於民國 96年7月17日執行完畢（
    構成累犯）。猶不知悔改，竟基於單獨販賣第一級毒品海洛
    因之犯意，或與姓名年籍不詳之成年男子（附表(一)編號、
    部分）共同基於販賣第一級毒品海洛因之犯意聯絡，並以
    甲○○所使用之門號 0000-000000號手機為聯絡販毒之工具
    ，先後於附表(一)所示之時間、地點，以附表(一)所示之方法及
    價錢，單獨或共同販賣第一級毒品海洛因予附表(一)所示之人
    。嗣經員警於 97年6月18日21時40分許，在臺中縣太平市○
    ○路○段135號之萊爾富便利商店前，查獲甲○○，並於同日
    前往甲○○位於臺中縣太平市○○路 ○段131號4樓住所搜索
    ，而當場扣得如附表(三)及附表(四)所示之物。
二、案經臺中縣警察局太平分局報告臺灣臺中地方法院檢察署檢
    察官偵查起訴。
    理    由
一、按被告以外之人於審判外之陳述雖不符刑事訴訟法第 159條
    之 1至之4等4條之規定，而經當事人於審判程序同意作為證
    據，法院審酌該言詞陳述或書面陳述作成時之情況，認為適
    當者，亦得為證據；當事人、代理人或辯護人於法院調查證
    據時，知有刑事訴訟法第159條第1項不得為證據之情形，而
    未於言詞辯論終結前聲明異議者，視為有前項之同意，同法
    第159條之5定有明文。立法意旨在於傳聞證據未經當事人之
    反對詰問予以核實，原則上先予排除。惟若當事人已放棄反
    對詰問權，於審判程序中表明同意該等傳聞證據可作為證據
    ；或於言詞辯論終結前未聲明異議，基於尊重當事人對傳聞
    證據之處分權，及證據資料愈豐富，愈有助於真實發見之理
    念，且強化言詞辯論主義，使訴訟程序得以順暢進行，上開
    傳聞證據亦均具有證據能力。本案判決下列所引用之各該被
    告以外之人於審判外之陳述（包含書面陳述），性質上均屬
    傳聞證據，檢察官、被告、辯護人迄本院言詞辯論終結前，
    均未主張有刑事訴訟法第159條第1項不得為證據之情形，本
    院審認上開證據作成時之情況，認應無違法或不當情事，與
    本案待證事實間復具有相當之關聯性，以之作為證據應屬適
    當，依刑事訴訟法第 159條之5第2項之規定，均有證據能力
    ，合先敘明。
二、上開犯罪事實，業據被告甲○○於警詢、偵查及原審、本院
    審理中均自白不諱，核與證人林俊佑、高炤銘及黃青信於警
    訊及偵查中證述之情節相符。此外，復有車號 0633-HY車籍
    查詢資料1份、高炤銘駕駛0633-HY自小客車與被告交易毒品
    之照片6張、法務部調查局97.08.14調科壹字第09723033200
    號濫用藥物實驗室鑑定書（海洛因鑑定報告）、被告甲○○
    之手機發、受話一覽表、查獲毒品案件初步檢驗報告、監察
    譯文、搜索扣押筆錄、扣押物品目錄表、通訊監察書、門號
    0000000000電話附表各 1份、查獲現場暨扣案物品相片及監
    視相片等在卷可稽，以及如附表(三)所示之物扣案足資佐證，
    堪認被告自白犯罪與事實相符，本件事證明確，被告犯行已
    堪認定。
三、論罪部分：
  (一)按海洛因係屬毒品危害防制條例第 2條第2項第1款所定之第
    一級毒品，不得非法持有、販賣。是核被告就附表(一)之犯行
    所為，均係犯毒品危害防制條例第4條第1項販賣第一級毒品
    罪（詳如附表(二)所示）；被告販賣海洛因前持有海洛因之低
    度行為，為販賣之高度行為所吸收，均不另論罪。被告就附
    表(一)編號及編號之犯行，與不詳姓名年籍之成年男子間
    ，具有犯意聯絡及行為分擔，為共同正犯。
  (二)又按數行為於同時同地或密切接近之時地實施，侵害同一之
    法益，各行為之獨立性極為薄弱，依一般社會健全觀念，在
    時間差距上，難以強行分開，在刑法評價上，以視為數個舉
    動之接續施行，合為包括之一行為予以評價，較為合理，則
    屬接續犯，而為包括之一罪（最高法院86年台上字第3295號
    判例可資參照）。本件被告所犯如附表(一)所示各次販賣毒品
    之時間差距上，可以分開，在刑法評價上，各具獨立性，每
    次行為皆可獨立成罪，顯非於同時同地或密切接近之時地實
    施犯罪之接續犯。是被告之選任辯護人認被告販賣海洛因 5
    次予林俊佑，販賣海洛因 3次予高炤銘，應各論以接續犯云
    云，顯有誤會。復按刑法於94年2月2日修正公布，並自95年
    7月1日起生效施行，修正後刑法刪除第56條之連續犯規定，
    而基於概括之犯意，連續數販賣毒品之行為，於刑法修正刪
    除連續犯規定之前，均依連續犯論以一罪，依該次刑法第56
    條修正理由之說明，謂：「對繼續犯同一罪名之罪者，均適
    用連續犯之規定論處，不無鼓勵犯罪之嫌，亦使國家刑罰權
    之行使發生不合理之現象」、「基於連續犯原為數罪之本質
    及刑罰公平原則之考量，爰刪除有關連續犯之規定」等語，
    即係將本應各自獨立評價之數罪，回歸本來就應賦予複數法
    律效果之原貌。而所謂集合犯是指立法者所制定之犯罪構成
    要件中，本就預定有數個同種類之行為將反覆實行之犯罪而
    言，將各自實現犯罪構成要件之反覆多數行為，解釋為集合
    犯，而論以一罪。是以對於集合犯，必須從嚴解釋，以符合
    立法本旨。觀諸毒品危害防制條例所定之販賣毒品罪之構成
    要件文義，實無從認定立法者本即預定該犯罪之本質，必有
    數個同種類行為而反覆實行之集合犯行，故販賣毒品罪，難
    認係集合犯。因此，就刑法修正施行後多次販賣毒品之犯行
    ，採一罪一罰，始符合立法本旨（最高法院97年度臺上字第
    99號判決要旨參照）。是本件被告所犯如附表(一)所示之 9次
    販賣第一級毒品罪，犯罪時間均係95年7月1日刑法修正刪除
    連續犯規定之後，依照上開說明，應以一罪一罰予以獨立評
    價。是被告所為如附表(一)所示各次販賣第一級毒品之犯行，
    均犯意各別，行為互殊，應予分論併罰。被告之選任辯護人
    主張本件被告販賣第一級毒品予3人，應僅論以3罪，並不足
    採，併此敘明。
  (三)被告有事實欄所載之前科，有臺灣高等法院被告前案紀錄表
    1份可按，其前受有期徒刑執行完畢後，5年以內再故意犯本
    案法定刑為有期徒刑以上之罪，均為累犯，惟因販賣第一級
    毒品罪之法定本刑為死刑或無期徒刑，依刑法第64條第1 項
    、第65條第1項規定，仍不得加重其刑。
  (四)又販賣第一級毒品罪之法定刑雖為死刑或無期徒刑，然同為
    販賣第一級毒品之人，其原因動機不一，犯罪情節未必盡同
    ，或有大盤毒梟者，亦有中、小盤之分，甚或僅止於吸毒者
    友儕間為求互通有無之有償轉讓者亦有之，其販賣行為所造
    成危害社會之程度自屬有異，法律科處此類犯罪，所設之法
    定最低本刑卻同為「死刑或無期徒刑」，不可謂不重。於此
    情形，倘依其情狀處以較輕之徒刑，即足以懲儆，並可達防
    衛社會之目的者，自非不可依客觀之犯行與主觀之惡性二者
    加以考量其情狀，是否有可憫恕之處，適用刑法第59條之規
    定酌量減輕其刑，期使個案裁判之量刑，能斟酌至當，符合
    比例原則。本案被告販賣第一級毒品次數雖有9 次，惟均小
    額交易，得款金額合計僅7,500 元，其販賣之數量及獲取之
    利益均非龐大，犯罪情節尚非可與大盤毒梟者等同併論，倘
    予以宣告法定最低度刑期殊嫌過重，難謂符合罪刑相當性及
    比例原則，更無從與大毒梟之惡行有所區隔，客觀上足以引
    起一般之同情，其各次犯罪情狀尚有可憫之處，爰依刑法第
    59條規定，就其所犯販賣第一級毒品罪均酌量減輕其刑。
四、原審認被告上開販賣第一級毒品事證明確，予以論罪科刑，
    固非無見。惟查：(一)扣案如附表(三)編號之直接包裝海洛因
    之夾鏈袋17個（空包裝總重6.72公克），係屬被告所有用以
    包裹毒品，防其裸露、潮濕，便於攜帶販賣所用之物，應依
    毒品危害防制條例條例第 19條第1項前段規定宣告沒收，原
    審判決一併與海洛因依按毒品危害防制條例第 18條第1項規
    定諭知沒收銷燬，尚有未洽。(二)本件如附表(三)編號至所
    示之夾鏈袋、包裝紙、電子磅、藥鏟、海洛因測試劑及門號
    0000-000000號行動電話（含SIM卡），均為被告所有供販賣
    海洛因所用之物，應依毒品危害防制條例第 19條第1項特別
    規定宣告沒收，原審判決依刑法第38條第1項第2款規定宣告
    沒收，亦有未合。(三)販賣毒品各共同正犯之間係採連帶沒收
    主義，不得就全體共同正犯之總所得對各該共同正犯分別重
    複諭知沒收，因此原審判決中未就附表(二)編號、編號共
    同犯罪所得各 1,000元部分，諭知與不詳成年男子連帶沒收
    之旨，容有未當。被告上訴意旨認原審判決量刑過重部分有
    理由，上訴意旨認被告係犯 3罪部分則無理由。原審判決既
    有上開可議之處，即屬無可維持，應由本院將原判決予以撤
    銷改判。爰審酌毒品對社會秩序及國民健康危害至深且鉅，
    嚴重影響社會治安，製造、運輸、販賣等行為情節尤重，更
    應嚴加非難，所為實乃法所不容而懸為厲禁，被告曾有施用
    毒品前科，有臺灣高等法院被告前案紀錄表 1份在卷可參，
    其明知毒品對人體健康戕害甚鉅，為牟取利益，無視國家杜
    絕毒品犯罪之禁令，多次販賣海洛因，肇生他人施用毒品之
    來源，戕害國民身心健康，且有滋生其他犯罪之可能，對社
    會所生危害程度非輕，兼衡酌被告販賣海洛因之次數、人數
    、販賣所得、目的、動機品行、智識程度，犯罪後自警詢、
    偵查至原審、本院審理時均坦認犯行，態度良好等一切情狀
    ，分別量處如附表(二)所示之刑，並定如主文第 2項所示應執
    行之刑。
五、沒收部分：
  (一)按毒品危害防制條例第 18條第1項規定，得諭知沒收並銷燬
    之者，以查獲之第一、二級毒品及專供製造或施用毒品之器
    具為限，並不及於毒品之外包裝。而毒品外包裝既係用於包
    裹毒品，防其裸露、潮濕，便於攜帶販賣，亦係供販賣毒品
    所用之物，應依毒品危害防制條例第 19條第1項之規定宣告
    沒收之，方屬適法（最高法院92年度臺上字第1288號判決意
    旨參照）。本件扣案如附表(三)編號之海洛因17包（合計淨
    重 18.88公克），確為第一級毒品，有上開法務部調查局鑑
    定書1份在卷可稽，應依毒品危害防制條例第18條第1項前段
    之規定諭知沒收銷燬之。至扣案如附表(三)編號之直接包裝
    海洛因之夾鏈袋17個（空包裝總重6.72公克），係屬被告所
    有用以包裹毒品，防其裸露、潮濕，便於攜帶販賣所用之物
    ，應依毒品危害防制條例條例第 19條第1項前段規定宣告沒
    收。
  (二)又按供販賣毒品所用或因販賣毒品所得之財物，依毒品危害
    防制條例第 19條第1項規定，均應沒收之，如全部或一部不
    能沒收時，追徵其價額或以其財產抵償之，乃刑法第38條第
    1項第2款、第3款及第3項職權沒收主義之特別規定，係採義
    務沒收主義，用以澈底杜絕行為人貪取暴利之誘因、工具與
    結果（最高法院96年度臺上字第3247號判決可資參照）。本
    件如附表(三)編號至所示之夾鏈袋、包裝紙、電子磅、藥
    鏟，係為分裝海洛因之用；而附表(三)編號所示之海洛因測
    試劑則為被告測試購入之海洛因成分之用；附表(三)編號所
    示之門號0000-000000號行動電話（含SIM卡）為被告與買家
    聯絡之用。以上均為被告所有供販賣海洛因所用之物，業據
    被告陳明在卷，自應依毒品危害防制條例第 19條第1項前段
    規定宣告沒收。
  (三)再按毒品危害防制條例第 19條第1項規定所稱「追徵其價額
    」者，係指所沒收之物為金錢以外之其他財物而無法沒收時
    ，應追徵其價額，使其繳納與原物相當之價額。如所得財物
    為金錢而無法沒收時，始應「以其財產抵償之」（最高法院
    95 年度臺上字第305號判決要旨參照）。次按毒品危害防制
    條例第 19條第1項規定，犯販賣毒品罪者，其犯罪所得之財
    物均沒收之，如全部或一部不能沒收時，追徵其價額或以其
    財產抵償之。係採義務沒收主義。故販賣毒品所得之對價，
    不問其中成本若干，利潤多少，均應全部諭知沒收，貫徹政
    府查禁煙毒之決心，以符立法本旨（最高法院91年度臺上字
    第2419號判決要旨參照）。又毒品危害防制條例第 19條第1
    項固規定「犯第4條至第9條、第12條、第13條或第14條第 1
    項、第 2項之罪者，其供犯罪所用或因犯罪所得之財物，均
    沒收之，如全部或一部不能沒收時，追徵其價額或以其財產
    抵償之」。但共同正犯之犯罪所得為新臺幣時，因係合併計
    算，且於全部或一部不能沒收時，以其財產抵償之，為避免
    執行時發生重複沒收、抵償之情形，故各共同正犯之間係採
    連帶沒收主義，於裁判時僅諭知連帶沒收，不得就全體共同
    正犯之總所得對各該共同正犯分別重複諭知沒收；此與罰金
    刑應分別諭知、分別執行者不同（參照最高法院95年度臺上
    字第 925號、94年度臺上字第7421號判決）。據此，本案被
    告販賣第一級毒品海洛因之各次販賣所得分別如附表(一)所示
    ，合計為 7,500元，雖均未扣案，仍應依毒品危害防制條例
    第19條第 1項規定宣告沒收（其中附表(二)編號、編號共
    同犯罪所得各 1,000元部分，應諭知與不詳成年男子連帶沒
    收），如全部或一部不能沒收時，以其財產抵償之。
  (四)至扣案如附表(四)所示之物，或為被告施用毒品所用之物（此
    部分由檢察官另行偵查起訴），或非屬被告所有供本件販賣
    毒品所用，與被告販賣第一級毒品海洛因之犯行無涉，自無
    從於本判決併為沒收之諭知，附此敘明。
據上論結，應依刑事訴訟法第369條第1項前段、第364條、第299
條第1項前段，毒品危害防制條例第4條第1項、第18條第1項前段
、第19條第1項，刑法第11條、第28條、第47條第1項、第59條、
第51條第5款，判決如主文。
本案經檢察官乙○○到庭執行職務。
中    華    民    國    98    年    2     月    26    日
            刑事第八庭  審判長法  官  羅  得  村
                              法  官  劉  榮  服
                              法  官  張  靜  琪
以上正本證明與原本無異。
如不服本判決應於收受送達後十日內向本院提出上訴書狀，其未
敘述上訴之理由者，並得於提起上訴後十日內向本院補提理由書
（均須按他造當事人之人數附繕本）「切勿逕送上級法院」。
                              書記官  陳  俞  豪
中    華    民    國    98    年    2     月    26    日
附表(一)：
┌──┬─────┬──────┬────┬──────────┬────┐
│編號│ 犯罪時間 │犯 罪 地 點 │販賣對象│犯    罪    方    法│不法所得│
├──┼─────┼──────┼────┼──────────┼────┤
│  │97年3月1日│臺中縣太平市│ 林俊佑 │甲○○先於前揭時間以│500元   │
│    │          │中山路附近之│        │所有之門號0000000000│        │
│    │          │萊爾富便利商│        │號手機聯絡公共電話之│        │
│    │          │店前        │        │使用人林俊佑，談妥販│        │
│    │          │            │        │賣毒品種類、數量及價│        │
│    │          │            │        │格後，於同日在前揭地│        │
│    │          │            │        │點親自交付第一級毒品│        │
│    │          │            │        │海洛因並收取價款。  │        │
├──┼─────┼──────┼────┼──────────┼────┤
│  │97年3月17 │臺中縣太平市│ 林俊佑 │甲○○先於前揭時間以│500元   │
│    │日至20日間│中山路附近之│        │所有之門號0000000000│        │
│    │之某日    │萊爾富便利商│        │號手機聯絡公共電話之│        │
│    │          │店前        │        │使用人林俊佑，談妥販│        │
│    │          │            │        │賣毒品種類、數量及價│        │
│    │          │            │        │格後，於同日在前揭地│        │
│    │          │            │        │點親自交付第一級毒品│        │
│    │          │            │        │海洛因並收取價款。  │        │
├──┼─────┼──────┼────┼──────────┼────┤
│  │97年5月1日│臺中市東光園│ 林俊佑 │甲○○先於前揭時間以│1,000元 │
│    │22時11分許│路之興農超市│        │所有之門號0000000000│        │
│    │          │附近        │        │號手機聯絡門號095202│        │
│    │          │            │        │5556號手機之使用人林│        │
│    │          │            │        │俊佑，談妥販賣毒品種│        │
│    │          │            │        │類、數量及價格後，於│        │
│    │          │            │        │同日在前揭地點親自交│        │
│    │          │            │        │付第一級毒品海洛因並│        │
│    │          │            │        │收取價款。          │        │
├──┼─────┼──────┼────┼──────────┼────┤
│  │97年5月18 │臺中市柳川西│ 高炤銘 │甲○○先於前揭時間以│1,000元 │
│    │日9時59分 │路與民權路口│        │所有之門號0000000000│        │
│    │許        │附近之台北富│        │號手機聯絡門號093605│        │
│    │          │邦銀行門口  │        │8477號手機之使用人高│        │
│    │          │            │        │炤銘，談妥販賣毒品種│        │
│    │          │            │        │類、數量及價格後，委│        │
│    │          │            │        │由真實姓名年籍不詳之│        │
│    │          │            │        │成年男子於同日在前揭│        │
│    │          │            │        │地點交付第一級毒品海│        │
│    │          │            │        │洛因並收取價款。    │        │
├──┼─────┼──────┼────┼──────────┼────┤
│  │97年5月21 │甲○○之住所│ 黃青信 │甲○○先於前揭時間以│500元   │
│    │日19時12分│附近        │        │所有之門號0000000000│        │
│    │許        │            │        │號手機聯絡門號091609│        │
│    │          │            │        │7209號手機之使用人黃│        │
│    │          │            │        │青信，談妥販賣毒品種│        │
│    │          │            │        │類、數量及價格後，於│        │
│    │          │            │        │同日在前揭地點親自交│        │
│    │          │            │        │付第一級毒品海洛因並│        │
│    │          │            │        │收取價款。          │        │
├──┼─────┼──────┼────┼──────────┼────┤
│  │97年5月25 │臺中市東光園│ 林俊佑 │甲○○先於前揭時間以│1,000元 │
│    │日21時16分│路之興農超市│        │所有之門號0000000000│        │
│    │許        │附近        │        │號手機聯絡門號095202│        │
│    │          │            │        │5556號手機之使用人林│        │
│    │          │            │        │俊佑，談妥販賣毒品種│        │
│    │          │            │        │類、數量及價格後，於│        │
│    │          │            │        │同日在前揭地點親自交│        │
│    │          │            │        │付第一級毒品海洛因並│        │
│    │          │            │        │收取價款。          │        │
├──┼─────┼──────┼────┼──────────┼────┤
│  │97年5月26 │臺中市東光園│ 林俊佑 │甲○○先於前揭時間以│1,000元 │
│    │日21時16分│路之興農超市│        │所有之門號0000000000│        │
│    │許        │附近        │        │號手機聯絡門號095202│        │
│    │          │            │        │5556號手機之使用人林│        │
│    │          │            │        │俊佑，談妥販賣毒品種│        │
│    │          │            │        │類、數量及價格後，委│        │
│    │          │            │        │由真實姓名年籍不詳之│        │
│    │          │            │        │成年男子於同日在前揭│        │
│    │          │            │        │地點交付第一級毒品海│        │
│    │          │            │        │洛因並收取價款。    │        │
├──┼─────┼──────┼────┼──────────┼────┤
│  │97年5月27 │臺中縣太平市│ 高炤銘 │甲○○先於前揭時間以│1,000元 │
│    │日13時4分 │中山路4段135│        │所有之門號0000000000│        │
│    │許        │號之超商前附│        │號手機聯絡公共電話之│        │
│    │          │近          │        │使用人高炤銘，談妥販│        │
│    │          │            │        │賣毒品種類、數量及價│        │
│    │          │            │        │格後，於同日在前揭地│        │
│    │          │            │        │點親自交付第一級毒品│        │
│    │          │            │        │海洛因並收取價款。  │        │
├──┼─────┼──────┼────┼──────────┼────┤
│  │97年6月3日│臺中縣太平市│ 高炤銘 │甲○○先於前揭時間以│1,000元 │
│    │15時37分許│中山路4段135│        │所有之門號0000000000│        │
│    │          │號之超商前附│        │號手機聯絡門號093605│        │
│    │          │近          │        │8477號手機之使用人高│        │
│    │          │            │        │炤銘，談妥販賣毒品種│        │
│    │          │            │        │類、數量及價格後，於│        │
│    │          │            │        │同日在前揭地點親自交│        │
│    │          │            │        │付第一級毒品海洛因並│        │
│    │          │            │        │收取價款。          │        │
└──┴─────┴──────┴────┴──────────┴────┘
附表(二)：
┌──┬────┬─────────┬─────────────────┐
│編號│犯罪行為│    罪     名     │        宣     告     刑          │
├──┼────┼─────────┼─────────────────┤
│ 一 │如附表(一)│販賣第一級毒品    │有期徒刑拾伍年陸月。扣案如附表(三)編│
│    │編號  │                  │號之物沒收銷燬之，其餘附表(三)編號│
│    │        │                  │至編號之物沒收；犯罪所得新臺幣│
│    │        │                  │伍佰元沒收，如全部或一部不能沒收時│
│    │        │                  │，以其財產抵償之。                │
├──┼────┼─────────┼─────────────────┤
│ 二 │如附表(一)│販賣第一級毒品    │有期徒刑拾伍年陸月。扣案如附表(三)編│
│    │編號  │                  │號之物沒收銷燬之，其餘附表(三)編號│
│    │        │                  │至編號之物沒收；犯罪所得新臺幣│
│    │        │                  │伍佰元沒收，如全部或一部不能沒收時│
│    │        │                  │，以其財產抵償之。                │
├──┼────┼─────────┼─────────────────┤
│ 三 │如附表(一)│販賣第一級毒品    │有期徒刑拾伍年陸月。扣案如附表(三)編│
│    │編號  │                  │號之物沒收銷燬之，其餘附表(三)編號│
│    │        │                  │至編號之物沒收；犯罪所得新臺幣│
│    │        │                  │壹仟元沒收，如全部或一部不能沒收時│
│    │        │                  │，以其財產抵償之。                │
├──┼────┼─────────┼─────────────────┤
│ 四 │如附表(一)│共同販賣第一級毒品│有期徒刑拾伍年陸月。扣案如附表(三)編│
│    │編號  │                  │號之物沒收銷燬之，其餘附表(三)編號│
│    │        │                  │至編號之物沒收；犯罪所得新臺幣│
│    │        │                  │壹仟元與不詳成年男子連帶沒收，如全│
│    │        │                  │部或一部不能沒收時，以其財產抵償之│
│    │        │                  │。                                │
├──┼────┼─────────┼─────────────────┤
│ 五 │如附表(一)│販賣第一級毒品    │有期徒刑拾伍年陸月。扣案如附表(三)編│
│    │編號  │                  │號之物沒收銷燬之，其餘附表(三)編號│
│    │        │                  │至編號之物沒收；犯罪所得新臺幣│
│    │        │                  │伍佰元沒收，如全部或一部不能沒收時│
│    │        │                  │，以其財產抵償之。                │
├──┼────┼─────────┼─────────────────┤
│ 六 │如附表(一)│販賣第一級毒品    │有期徒刑拾伍年陸月。扣案如附表(三)編│
│    │編號  │                  │號之物沒收銷燬之，其餘附表(三)編號│
│    │        │                  │至編號之物沒收；犯罪所得新臺幣│
│    │        │                  │壹仟元沒收，如全部或一部不能沒收時│
│    │        │                  │，以其財產抵償之。                │
├──┼────┼─────────┼─────────────────┤
│ 七 │如附表(一)│共同販賣第一級毒品│有期徒刑拾伍年陸月。扣案如附表(三)編│
│    │編號  │                  │號之物沒收銷燬之，其餘附表(三)編號│
│    │        │                  │至編號之物沒收；犯罪所得新臺幣│
│    │        │                  │壹仟元與不詳成年男子連帶沒收，如全│
│    │        │                  │部或一部不能沒收時，以其財產抵償之│
│    │        │                  │。                                │
├──┼────┼─────────┼─────────────────┤
│ 八 │如附表(一)│販賣第一級毒品    │有期徒刑拾伍年陸月。扣案如附表(三)編│
│    │編號  │                  │號之物沒收銷燬之，其餘附表(三)編號│
│    │        │                  │至編號之物沒收；犯罪所得新臺幣│
│    │        │                  │壹仟元沒收，如全部或一部不能沒收時│
│    │        │                  │，以其財產抵償之。                │
├──┼────┼─────────┼─────────────────┤
│ 九 │如附表(一)│販賣第一級毒品    │有期徒刑拾伍年陸月。扣案如附表(三)編│
│    │編號  │                  │號之物沒收銷燬之，其餘附表(三)編號│
│    │        │                  │至編號之物沒收；犯罪所得新臺幣│
│    │        │                  │壹仟元沒收，如全部或一部不能沒收時│
│    │        │                  │，以其財產抵償之                  │
└──┴────┴─────────┴─────────────────┘
(三)扣押應沒收（銷燬）之物品
┌──┬──────────────────────┬────┐
│編號│        品                        名        │ 數  量 │
├──┼──────────────────────┼────┤
│  │第一級毒品海洛因（合計淨重：18.88公克）     │ 拾柒包 │
├──┼──────────────────────┼────┤
│  │直接包裝海洛因之夾鏈袋（空包裝總重6.72公克）│ 拾柒個 │
├──┼──────────────────────┼────┤
│  │夾鏈袋                                      │ 貳  包 │
├──┼──────────────────────┼────┤
│  │包裝紙（供包裝海洛因之用）                  │ 柒  張 │
├──┼──────────────────────┼────┤
│  │電子磅秤                                    │ 壹  臺 │
├──┼──────────────────────┼────┤
│  │塑膠製藥鏟                                  │ 壹  支 │
├──┼──────────────────────┼────┤
│  │海洛因測試劑                                │ 壹  組 │
├──┼──────────────────────┼────┤
│  │門號0000-000000手機、SIM卡                  │ 壹  支 │
│    │（序號：000000000000000）                   │        │
└──┴──────────────────────┴────┘
(四)扣押不予沒收之物品
┌──┬──────────────────────┬────┐
│編號│        品                        名        │ 數  量 │
├──┼──────────────────────┼────┤
│  │第二級毒品安非他命                          │ 伍  包 │
├──┼──────────────────────┼────┤
│  │注射針筒（未拆封）                          │貳拾支│
├──┼──────────────────────┼────┤
│  │酒精燈                                      │ 壹  座 │
├──┼──────────────────────┼────┤
│  │安非他命吸食器                              │ 壹  組 │
├──┼──────────────────────┼────┤
│  │玻璃球                                      │ 壹  支 │
├──┼──────────────────────┼────┤
│  │注射針筒（已使用）                          │ 柒  支 │
├──┼──────────────────────┼────┤
│  │寶特瓶製安非他命吸食器                      │ 壹  組 │
├──┼──────────────────────┼────┤
│  │安非他命測試劑                              │ 壹  組 │
├──┼──────────────────────┼────┤
│  │門號0000-000000手機、SIM卡                  │ 壹  支 │
│    │（序號：000000000000000）                   │        │
├──┼──────────────────────┼────┤
│  │門號0000-000000手機、SIM卡                  │ 壹  支 │
│    │（序號：000000000000000）                   │        │
├──┼──────────────────────┼────┤
│  │朱俊彥身分證                                │ 壹  張 │
├──┼──────────────────────┼────┤
│  │朱俊彥健保卡                                │ 壹  張 │
└──┴──────────────────────┴────┘
附錄論罪科刑法條：
毒品危害防制條例第4條
製造、運輸、販賣第一級毒品者，處死刑或無期徒刑；處無期徒
刑者，得併科新臺幣1 千萬元以下罰金。
製造、運輸、販賣第二級毒品者，處無期徒刑或7 年以上有期徒
刑，得併科新臺幣7 百萬元以下罰金。
製造、運輸、販賣第三級毒品者，處5 年以上有期徒刑，得併科
新臺幣5 百萬元以下罰金。
製造、運輸、販賣第四級毒品者，處3 年以上10年以下有期徒刑
，得併科新臺幣3 百萬元以下罰金。
製造、運輸、販賣專供製造或施用毒品之器具者，處1年以上7年
以下有期徒刑，得併科新臺幣1 百萬元以下罰金。
前五項之未遂犯罰之。


司法院資訊處製作；財團法人民間司法改革基金會備份。
